【裁判字號】    98,審訴,4090
【裁判日期】    981216
【裁判案由】    毒品危害防制條例
【裁判全文】
臺灣高雄地方法院刑事判決            98年度審訴字第4090號
公  訴  人  臺灣高雄地方法院檢察署檢察官
被      告  甲○○
上列被告因毒品危害防制條例案件，經檢察官提起公訴（98年度
毒偵字第5500號），被告就被訴事實為有罪之陳述，經告知簡式
審判程序之旨，並聽取被告與公訴人之意見後，本院合議庭裁定
由受命法官獨任進行簡式審判程序，本院判決如下：
    主  文
甲○○施用第一級毒品，累犯，處有期徒刑捌月；扣案之第一級
毒品海洛因壹包（含包裝袋，驗前淨重零點零貳伍公克、驗後淨
重零點零壹捌公克），沒收銷燬之。
    事  實
一、甲○○前於民國91年間，因施用毒品案件，經臺灣屏東地方
    法裁定送觀察、勒戒後，認有繼續施用毒品傾向，再裁定送
    強制戒治，嗣經裁定停止戒治，於92年11月12日保護管束期
    滿未經撤銷，而視為強制戒治執行完畢，由臺灣屏東地方法
    院檢察署檢察官以92年度戒毒偵字第140 號不起訴處分確定
    。又於96年間，因施用毒品案件，經臺灣屏東地方以96年度
    訴字第1110號判處有期徒刑1 年確定，並於98年1 月21日縮
    短刑期執行完畢。詎甲○○仍不知悔改，竟基於施用第一級
    毒品之犯意，於98年8 月26日上午某時許，在設於屏東縣之
    某土地公廟旁，以將第一級毒品海洛因置入針筒注射方式，
    施用第一級毒品海洛因1 次。嗣於98年8 月26日12時30分許
    ，在高雄市○○區○○路98號前，為警查獲，經徵得其同意
    採尿送驗結果呈可待因、嗎啡陽性反應，並當場扣得第一級
    毒品海洛因1 包（含包裝袋，驗前淨重0.025 公克、驗後淨
    重0.018 公克），始獲上情。
二、案經高雄市政府警察局三民第二分局移送臺灣高雄地方法院
    檢察署檢察官偵查起訴。
    理  由
一、按案件由犯罪地或被告之住所、居所或所在地之法院管轄，
    刑事訴訟法第5 條第1 項有明文規定。被告甲○○持有第一
    級毒品海洛因之行為，為警在本院管轄區域範圍之高雄市○
    ○區○○路98號前查獲，則參照前揭說明，本院就被告持有
    第一級毒品之行為，自有管轄權。因實務上認被告持有第一
    級毒品之行為與被告施用第一級毒品之行為，具有高低度之
    吸收關係，而僅論以施用第一級毒品罪，惟本院既然就該犯
    罪之低度行為即持有第一級毒品行為，具有管轄權，自不因
    僅論以高度行為之施用第一級毒品罪，而喪失管轄權，附此
    敘明。
二、本件被告所犯係死刑、無期徒刑、最輕本刑為3 年以上有期
    徒刑以外之罪，其於準備程序中就被訴事實為有罪之陳述，
    經本院告知簡式審判程序之旨，並聽取公訴人及被告意見後
    ，合議庭裁定由受命法官獨任進行簡式審判程序，合先敘明
    。
三、訊據被告對於上揭時、地，施用第一級毒品海洛因之事實，
    坦承不諱；而被告為警查獲所採之尿液檢體，經送高雄市立
    凱旋醫院以酵素免疫法及氣相層析質譜法檢驗結果，呈現可
    待因、嗎啡陽性反應，此有該醫院98年9 月10日濫用藥物尿
    液檢驗報告暨高雄市政府警察局三民分局二分局偵辦毒品案
    件嫌疑人尿液採證代碼對照表（代號：H-261 號）各1 份附
    卷可稽；且扣案之白色粉末1 包，經送高雄市立凱旋鑑驗之
    結果，確含有第一級毒品海洛因成分（驗前淨重0.025 公克
    、驗後淨重0.018 公克）無訛，有該醫院98年10月27日濫用
    藥物成品檢驗鑑定書1 份在卷可佐，是被告施用第一級毒品
    之犯行，堪以認定，應予依法論科。
四、核被告所為，係犯毒品危害防制條例第10條第1 項之施用第
    一級毒品罪。被告持有第一級毒品後進而施用，其持有之低
    度行為應為施用之高度行為所吸收，故不另論其持有毒品罪
    。被告前因施用毒品案件，經法院判處有期徒刑1 年確定，
    ，於98年1 月21日縮刑期滿執行完畢，有臺灣高等法院被告
    前案紀錄表1 份在卷可佐，是被告於有期徒刑執行完畢後，
    5 年內故意再犯本件有期徒刑以上之罪，為累犯，應依法加
    重其刑。本院審酌被告前因施用毒品案件，經觀察、勒戒及
    強制戒治程序，由檢察官不起訴處分，再施用毒品經法院判
    刑入獄服刑完畢後，仍不知悛悔，再次施用毒品自戕其身，
    顯然缺乏戒絕毒品之決心，惟念及被告坦承施用第一級毒品
    之事實，且其行為尚未害及他人，並斟酌被告之犯罪動機、
    手段、持有毒品數量，以及被告之智識程度等一切情狀，量
    處如主文所示之刑。扣案之白色粉末1 包，業經高雄市立凱
    旋醫院鑑驗係屬第一級毒品海洛因無訛，已如前述，而包裝
    袋與其上殘留之毒品，已難以分析剝離，應依毒品危害防制
    條例第18條第1 項前段規定，不問屬於犯人與否，併宣告沒
    收銷燬之，至於送鑑耗損之海洛因粉末，既已滅失，自無庸
    再予宣告沒收銷燬之必要。
據上論斷，應依刑事訴訟法第273 條之1 第1 項、第299 條第1
項前段，毒品危害防制條例第10條第1 項、第18條第1 項前段，
刑法第11條、第47條第1 項，判決如主文。
本案經檢察官杜妍慧到庭執行職務。
中    華    民    國    98    年    12    月    16    日
                  刑事第十庭  法  官  高增泓
以上正本證明與原本無異。
如不服本判決，應於收受送達後10日內向本院提出上訴書狀。
中    華    民    國    98    年    12    月    16    日
                              書記官  王淑娟
附錄本判決論罪科刑法條全文：
毒品危害防制條例第10條
施用第一級毒品者，處6月以上5年以下有期徒刑。
施用第二級毒品者，處3年以下有期徒刑。


司法院資訊處製作；財團法人民間司法改革基金會備份。
